【裁判字號】    97,易,623
【裁判日期】    970226
【裁判案由】    竊盜
【裁判全文】
臺灣臺中地方法院宣示判決筆錄           97年度易字第623號
公  訴  人  臺灣臺中地方法院檢察署檢察官
被      告  乙○○
                    國民
指定辯護人  本院公設辯護人  陳秋靜
上列被告因竊盜案件，經檢察官提起公訴（九十六年度偵字第二
九七二四號），並聲請認罪協商，本院裁定進行認罪協商程序後
，於中華民國九十七年二月二十六日下午四時，在本院刑事第四
法庭宣示判決，出席職員如下：
    法  官  林學晴
    書記官  賴淵瀛
法官起立朗讀判決主文、犯罪事實要旨、處罰條文，及告以上訴
限制、期間並提出上訴狀之法院，且諭知記載其內容：
一、主    文：
    乙○○竊盜，累犯，處有期徒刑玖月。
二、犯罪事實要旨：
    乙○○有竊盜、詐欺等前科，前甫於民國九十六年間因竊盜
    案件，經本院以九十六年度簡字第一三九號判處有期徒刑五
    月，而於九十六年六月二十八日確定，嗣經本院依中華民國
    九十六年罪犯減刑條例裁定減為有期徒刑二月又十五日確定
    ，甫於九十六年七月十六日因徒刑執行完畢出監。詎仍不知
    悔改，復意圖為自己不法之所有，於九十六年十二月二十五
    日上午九時二十分（起訴書漏載二十分）許，在臺中市○○
    路○段與中清西二街口（起訴書誤載為中清路六五巷口）之
    水湳市場內某水果攤前方，趁甲○○買東西而疏於注意之際
    ，徒手竊取甲○○（起訴書誤載為李其昌）所有置於其牛仔
    褲後方口袋內之皮夾。得手後，隨即為甲○○及水湳市場攤
    商曾世輝發現，且報警處理，而當場查獲乙○○，並在乙○
    ○身上當場扣得甲○○所有之國民身分證、駕照、提款卡各
    一張及現金新臺幣（下同）二千元（均已發還甲○○）。
三、處罰條文：
    刑法第三百二十條第一項
    意圖為自己或第三人不法之所有，而竊取他人之動產者，為
    竊盜罪，處五年以下有期徒刑、拘役或五百元以下罰金。
四、附記事項：
  (一)查被告乙○○前因竊盜案件，經本院以九十六年度簡字第一
    三九號判決判處有期徒刑五月，於九十六年六月二十八日確
    定，嗣經本院依中華民國九十六年罪犯減刑條例裁定減為有
    期徒刑二月又十五日確定，甫於九十六年七月十六日因徒刑
    執行完畢出監等情，有臺灣高等法院被告前案紀錄表及臺灣
    臺中地方法院檢察署刑案資料查註紀錄表各一份附卷可參，
    其於受徒刑執行完畢後五年以內，故意再犯本件有期徒刑以
    上之罪，為累犯，應依刑法第四十七條第一項之規定加重其
    刑。
  (二)又查被告乙○○固曾於警詢、偵查中辯稱：伊領有輕度精神
    障礙之殘障手冊，不知道伊當時為何會去拿人家的皮夾云云
    。然以被告業已於歷次警詢、偵查及本院準備程序中明白承
    認「有伸手去拿人家的皮包」等語，加以被告前曾有多次竊
    盜前科，均遭判刑確定並入監服刑，顯見被告對於財物之人
    我分際已有相當程度之瞭解，無容其以本案發生時頭昏昏的
    云云狡辯，況被告業於本院準備程序中坦認犯行，並表示不
    爭執其精神狀態是否存在障礙致不能辨別事理之意願，而本
    院衡諸被告於本院庭訊中對於本院、檢察官之問話均能正確
    對答如流，顯見已具有辨別一般事理之能力，故就此部分尚
    無何需進一步調查被告行為時之責任能力之情況，並准許檢
    察官為認罪協商之聲請，附此敘明。
五、協商判決除有刑事訴訟法第四百五十五條之四第一項第一款
    於本訊問程序終結前，被告撤銷協商合意或檢察官撤回協商
    聲請者；第二款被告協商之意思非出於自由意志者；第四款
    被告所犯之罪非第四百五十五條之二第一項所定得以協商判
    決者；第六款被告有其他較重之裁判上一罪之犯罪事實者；
    第七款法院認應諭知免刑或免訴、不受理者情形之一，及違
    反同條第二項「法院應於協商合意範圍內為判決；法院為協
    商判決所科之刑，以宣告緩刑或二年以下有期徒刑、拘役或
    罰金為限」之規定者外，不得上訴。
六、如有上開可得上訴情形，得自收受宣示判決筆錄送達之日起
    十日內，向本院提出上訴書狀，上訴於第二審法院。
中    華    民    國    97    年     2    月    26    日
                  臺灣臺中地方法院刑事第四庭
                                    書記官  賴淵瀛
                                    法  官  林學晴
以上正本證明與原本無異。
上訴書狀如未敘述理由，應於上訴期間屆滿後20日內補提理由書
狀於本院。（應敘述具體理由並附繕本）。
                                    書記官  賴淵瀛
中    華    民    國    97    年     2    月    26    日


司法院資訊處製作；財團法人民間司法改革基金會備份。
